# 请教陈版主有关构成融资租赁的转租赁的递延所得税的确认问题

提问人：longshen318 时间：2023-02-09 21:01:18
1.第一个问题:(1)想请教陈版主在转租赁后产生的资产处置损益在税法上是否认可?
(2)是否需要在转租赁确认资产处置损益后在根据资产处置损益的金额确认递延所得税负债?
(3)如果需要确认的话应该什么时候转回呢?个人理解应该是在真正的租赁到期后才能转回的. 2.第二个问题:
个人理解正常的融资租赁的出租方的会税差异应该是(利息收入-(合同约定的租金收入-资产折旧))之间产生的差额,这个差额会先正后负,个人理解是否转租赁也是遵循这种规则,但是我实在想不出转租赁的会税差异在哪里,又是如何确认和转回的?
非常感谢陈版主能解答这个问题,如果我的表述有问题也请陈版主斧正.

回答人：chenyiwei
首先，转租赁并不终止确认与原租赁相关的租赁负债，因此与原租赁的租赁负债相关的递延所得税资产仍保留，随着后续利息费用的确认和负债的偿还逐步转回。
其次，与原租赁的使用权资产相关的应纳税暂时性差异，虽然原租赁的使用权资产终止确认（相应确认处置损益），同时确认了转租赁的租赁应收款，但这部分使用权资产终止确认损益在税务上是免税的，同时转租赁下的租赁应收款的计税基础也是零，所以仍存在应纳税暂时性差异，只不过此前是对应于原租赁的使用权资产，现在变为对应于转租赁的长期应收款了；并且这两项暂时性差异的金额也不同。所以在转租赁构成融资租赁的情况下，与原租赁的使用权资产相关的递延所得税仍会转换为与转租赁下的租赁应收款相关的递延所得税。